---
title: "Presentation"
output: rmarkdown::html_vignette
vignette: >
  %\VignetteIndexEntry{Presentation}
  %\VignetteEngine{knitr::rmarkdown}
  %\VignetteEncoding{UTF-8}
---

```{r, include = FALSE}
knitr::opts_chunk$set(
  collapse = TRUE,
  comment = "#>"
)
options(scipen = 9999)
```

1. Instalamos el paquete y otras librerias necesarias:
```{r}
library(devtools)

#install_github("guadag12/politicxsentwitteR", force=T)
library(politicxsentwitteR)
```

1. Lista de usuarios que contiene [Politicxs en twitter]()

Podemos ver la lista que tenemos de funcionarios con *politicxs_data*:
```{r}
#head(politicxs_data)
```

2. Timelines:

a. Podemos descargar sobre un funcionario determinado
```{r}
# timeline_mev <- get_timeline_data("mariuvidal")
# head(timeline_mev)
```
E incluso saber cuándo fue que más twitteó:
```{r}
# library(tidyverse)
# library(plotly)
# library(hrbrthemes)

# p <- timeline_mev %>%
#         group_by(date=as.Date(created_at)) %>%
#         summarise(value = n()) %>%
#         ggplot( aes(x=date, y=value)) +
#           geom_area(fill="#dbb012", alpha=0.5) +
#           geom_line(color="#dbb012") +
#           ylab("Tweets emitidos por @mariuvidal") +
#           theme_ipsum()
# p <- ggplotly(p)
# p
```
E incluso podemos ver más de el estado de más de cuenta:

```{r}
# timeline_af_mm <- get_timeline_data(screen.name = c("alferdez", "mauriciomacri"))
# head(timeline_mev_mm)
```
```{r}
# timeline_mev_mm %>%
#         group_by(date=as.Date(created_at), screen_name) %>%
#         summarise(value = n()) %>%
#         ggplot( aes(x=date, y=value)) +
#           geom_area(aes(fill = screen_name), alpha=0.5) +
#           geom_line(aes(color = screen_name)) +
#           ggtitle("Tweets emitidos por @mauriciomacri y @alferdez") +
#           theme_ipsum()
```

E incluso podemos ver cuántos amigos tiene cada uno:
```{r}
#foll_af_mm <- get_friends_followers(screen.name = c( "alferdez", "mauriciomacri"))
# foll_af_mm %>%
#          # group_by(date=as.Date(date),screen_name) %>%
#          # summarise(value = n()) %>%
#          ggplot( aes(x=date, y=followers_count)) +
#            geom_area(aes(fill=screen_name), alpha=0.5) +
#            geom_line(aes(color=screen_name)) +
#            ylab("Followers emitidos por @mariuvidal") +
#            theme_ipsum()
```

3. Incluso podemos obtener la data de redes (para un periodo de tiempo y que se actualiza de manera mensual):
```{r}

```





