---
title: "Presentation Politicxs en Twitter"
output: rmarkdown::html_vignette
vignette: >
  %\VignetteIndexEntry{Presentation}
  %\VignetteEngine{knitr::rmarkdown}
  %\VignetteEncoding{UTF-8}
---

```{r, include = FALSE}
knitr::opts_chunk$set(
  collapse = TRUE,
  comment = "#>"
)
options(scipen = 9999)
```


### Instalación:

1. Instalamos el paquete y otras librerias necesarias:
```{r}
library(devtools)

install_github("guadag12/politicxsentwitteR", force=T)
library(politicxsentwitteR)
```

### Descargá la data de politicxs:

2. Lista de usuarios que contiene [Politicxs en twitter]()

Podemos ver la lista que tenemos de funcionarios con *politicxs_data*:
```{r}
head(politicxs_data)
```

### Timeline de usuarios:

3. a. Podemos descargar sobre un usuario determinado con la función *get_timeline_data*
```{r}
timeline_mev <- get_timeline_data("mariuvidal")

head(timeline_mev)
```
b. E incluso saber cuándo fue que más twitteó:
```{r}
library(tidyverse)
library(plotly)
library(hrbrthemes)

timeline_mev %>%
         group_by(date=as.Date(created_at)) %>%
         summarise(value = n()) %>%
         ggplot( aes(x=date, y=value)) +
           geom_area(fill="#dbb012", alpha=0.5) +
           geom_line(color="#dbb012") +
           ggtitle("Tweets emitidos por @mariuvidal") +
           theme_ipsum()

```
c. Podemos hacerlo comparando la cantidad de tweets de más de un usuario:
```{r}
timeline_af_mm <- get_timeline_data(screen.name = c("alferdez", "mauriciomacri"))
head(timeline_af_mm)
```

d. Además, podemos graficar en qué periodos de tiempos más twittearon ambos:
```{r}
timeline_af_mm %>%
        group_by(date=as.Date(created_at), screen_name) %>%
        summarise(value = n()) %>%
        ggplot( aes(x=date, y=value)) +
          geom_area(aes(fill = screen_name), alpha=0.5) +
          geom_line(aes(color = screen_name)) +
          ggtitle("Tweets emitidos por @mauriciomacri y @alferdez") +
          theme_ipsum()
```



### Friends & Followers: 

4.a. Podemos ver cuántos amigos tiene cada uno con la función *get_friends_followers*:
```{r}
foll_friends_mv_hl <- get_friends_followers(screen.name = c( "mariuvidal", "horaciorlarreta"))
head(foll_friends_mv_hl)
```

b. E incluso podemos graficarlo:
```{r}
library(sknifedatar)

# foll_friends_mv_hl %>% gather(key = "tipo_interaccion", value = "value", c("friends_count", "followers_count")) %>%
#  group_by(tipo_interaccion) %>% 
#   tidyr::nest() %>% 
#   mutate(
#     .plot = purrr::map(data, ~ ggplot(.x, aes(x = Sepal.Length, y = Petal.Length)) + geom_point()),
#     .table = purrr::map(data, ~ summary(.x) %>% knitr::kable())
#   ) %>% 
#   ungroup()
# followers_plot <- foll_friends_mv_hl %>%
#           ggplot( aes(x=as.Date(date), y=as.numeric(friends_count))) +
#             geom_line(aes(color=screen_name)) +
#             ggtitle("Followers obtenidos por @alferdez y @mauriciomacri") +
#             xlab("Fecha") +
#             ylab("Cantidad Followers") +
#             theme_ipsum()
# friends_plot <- foll_friends_mv_hl %>%
#           ggplot( aes(x=as.Date(date), y=as.numeric(friends_count))) +
#             geom_line(aes(color=screen_name)) +
#             ggtitle("Followers obtenidos por @alferdez y @mauriciomacri") +
#             xlab("Fecha") +
#             ylab("Cantidad Followers") +
#             theme_ipsum()

  
```

### Redes 

5.a. Podemos obtener la data de redes (para un periodo de tiempo y que se actualiza de manera mensual):
```{r}
others_network <- get_network_data(category = "others") 
```

5.b. También podemos hacer una nube con la info obtenida: 
```{r}
library(igraph)
library(networkD3)
others_network <- others_network %>%
                           left_join(politicxs_data) %>%
                           select(screen_name_from = screen_name, retweet_user_id, value) %>%
                           left_join(politicxs_data, by = c("retweet_user_id"= "user_id")) %>%
                           select(from=screen_name_from, to = screen_name, value) %>%
                           drop_na()

p <- simpleNetwork(others_network, height="100px", width="100px")
p
```
